臺灣士林地方法院交通事件裁定
　　原處分機關　臺北巿交通事件裁決所
　　受 處分 人　甲○○
右列異議人因違反道路交通管理處罰條例案件，對於臺北市交通事件裁決所於九十一
年八月一日所為之處分（原處分案號：北市裁三字第車裁二二─Ｚ00000000
號、北市裁三字第裁二二─Ｚ00000000、二二─Ｚ00000000號），
聲明異議，本院裁定如左：
        主  文
原處分撤銷。
甲○○汽車駕駛人，汽車行駛於高速公路而不遵管制之規定，處罰鍰新台幣參仟元，
並記違規點數壹點。又汽車駕駛人，駕駛汽車行駛於高速公路而不遵管制之規定，拒
絕停車接受稽查而逃逸，處罰鍰新台幣參仟元，並記違規點數壹點。又汽車駕駛人，
汽車行駛於高速公路而不遵管制之規定，處罰鍰新台幣參仟元，並記違規點數壹點。
又汽車駕駛人，駕駛汽車行駛於高速公路而不遵管制之規定，拒絕停車接受稽查而逃
逸，處罰鍰新台幣參仟元，並記違規點數壹點。又汽車駕駛人，駕駛汽車在道路上蛇
行，處罰鍰新台幣壹萬捌仟元，吊扣汽車牌照參個月，並記違規點數參點。
        理  由
一、原處分意旨略以：異議人即受處分人甲○○於民國九十一年五月十九日凌晨二時
    五分許，駕駛車號Ｑ七─八五一六號自小客車，在國道一號公路南向二百四十公
    里處，超速行駛，又不遵守管制之規定，經警舉發，移送台北市交通事件裁決所
    處理，依道路交通管理處罰條例第三十三條第一項規定，又依道路交通管理處罰
    條例第三十三條第一項規定，共裁處罰鍰新台幣六千元，並依同條例第六十三條
    第一項第一款之規定，記違規點數二點；又於同日凌晨二時十分許，在國道一號
    公路南向二百五十至二百六十四公里處，行駛路肩，經警舉發，移送台北市交通
    事件裁決所處理，依道路交通管理處罰條例第三十三條第一項規定，裁處罰鍰新
    台幣三千元，並依同條例第六十三條第一項第一款之規定，記違規點數一點；又
    於同日凌晨二時十分許，在國道一號公路南向二百五十至二百六十四公里處，不
    依規定任意變換車道，以危險方式在道路上行駛汽車，經警舉發，移送台北市交
    通事件裁決所處理，依道路交通管理處罰條例第三十三條第一項、四十三條第一
    項、第四項規定，裁處罰鍰新台幣二萬一千元，吊扣汽車牌照三個月（該裁決書
    雖載有同條例第六十三條第一項第一款，及「記違規點數」等字，但並未記載幾
    點）等語。異議意旨略以：異議人只有超速，並無危險駕駛，亦未看到警員攔停
    等語。
二、查異議人駕駛車號Ｑ七─八五一六號自小客車於九十一年五月十九日凌晨二時五
    分許，在國道一號公路南向二百四十公里處，超速行駛，經警攔停卻拒絕停車逃
    逸等事實，業據證人即舉發之警員乙○○到庭證述「我們在高速公路測速抓超速
    車，看到這部車超速，時速約有一百一十多，我們有攔車，是用紅燈的指揮棒攔
    車，這是我同事攔的，受處分人的速度有慢一點，但到我們警車旁，就加速跑掉
    ，他的車子是速霸陸的跑車，聲音很大，我們同事就上車尾隨，並聯絡斗南收費
    站同事攔車，斗南收費站的同事攔也被他衝過去，我是沒有看到他衝過去的，是
    我們到收費站時同事跟我們講的」等語，異議人經合法送達無故未到庭，足認異
    議人確實有超速行駛之違規及因違規經警攔停卻拒絕停車接受稽查而逃逸之行為
    ，前者應依道路交通管理處罰條例第三十三條第一項規定處罰，後者應依道路交
    通管理處罰條例第六十條第一項規定處罰，原處分（北市裁三字第車裁二二─Ｚ
    00000000號）就後者誤載法條，雖異議人聲明異議並無理由，惟原處分
    既有不當，自應將原處分撤銷，分別裁處罰鍰新台幣三千元及三千元，並依同條
    例第六十三條第一項第一款分別記違規點數一點。
三、查異議人駕駛車號Ｑ七─八五一六號自小客車於九十一年五月十九日凌晨二時十
    分許，在國道一號公路南向二百五十至二百六十四公里處，因超速違規經警攔停
    卻拒絕停車逃逸，行駛路肩，以危險方式在道路上行駛汽車事實，業據證人即舉
    發之警員丙○○到庭證述「當時我們是在巡邏，我們當時是北上，聽到他們無線
    電在講那輛車，我就話交流道轉到南下，等我們從大林交流道上去之後，就用我
    們裝在車上的測試器測試到時速有一百五十一公里的速度的車子，我們跟上去之
    後，就發現受處分人是之前同事所講的那部速霸陸的車子，我們一路就尾隨跟著
    ，我們有開警示燈及警報器，當我們靠近他的車子時，同事用指揮棒檔他的車子
    時，他就忽然加速衝過去，從內側車道閃到路肩去，當時沿途尾隨他的車子的速
    度要一百三、四十的速度才追得上，一路看到他的車在車道裡頭鑽來鑽去，後來
    就看到他從嘉義交流道下去，往北港的方向走，我們就跟著上去，結果他走到南
    亞塑膠工廠的地方，該地方是死路，他就躲在貨櫃車後面，因為他的車子的渦輪
    增壓不能馬上關，所以我們聽到聲音就過去抓，在現場我們就開三張舉發單給他
    」等語，異議人經合法送達無故未到庭，所辯並不足採，應認異議人確實有超速
    違規經警攔停卻拒絕停車接受稽查而逃逸，行駛路肩，蛇行等行為（超速部分前
    經原處分機關以北市裁三字第裁二二─Ｚ00000000號裁罰，異議人異議
    部分經本院以九十一年度交聲字第九二九號駁回），其中異議人違規經警攔停卻
    拒絕停車接受稽查而逃逸部分，應依道路交通管理處罰條例第六十條第一項規定
    處罰，異議人行駛路肩部分，應依道路交通管理處罰條例第三十三條第一項規定
    處罰，異議人駕車蛇行部分，應依道路交通管理處罰條例第四十三條第一項第一
    款、第四項規定處罰，原北市裁三字第裁二二─Ｚ00000000號處分就警
    已舉發之拒絕停車接受稽查而逃逸部分漏未裁罰，原北市裁三字第裁二二─Ｚ0
    0000000號處分就警舉發同一項事實即蛇行任意變換車道分成兩項裁罰，
    且漏未記載應記違規點數之數額，雖異議人聲明異議並無理由，惟原處分既有不
    當，自應將原處分撤銷，分依前揭三項裁處罰鍰新台幣三千元、三千元及一萬八
    千元，吊扣汽車牌照三個月，並依同條例第六十三條第一項第一款、第三款分別
    記違規點數一點、一點、三點。
四、據上論斷，應依道路交通管理處罰條例第八十七條第二項、道路交通案件處理辦
    法第十九條，裁定如主文。
中      華      民      國      九十一    年    十一    月    二十二    日
                                  臺灣士林地方法院交通法庭
                                      法  官  高  愈  杰
右正本証明與原本無異。
如不服本裁定，應於送達後五日內，向本院提出抗告狀。
                                      書記官  蘇  彥  宇
中      華      民      國      九十一    年    十二    月      三      日
